臺灣雲林地方法院刑事判決
110年度交訴字第124號
公  訴  人  臺灣雲林地方檢察署檢察官
被      告  高燈楷


上列被告因公共危險等案件，經檢察官提起公訴（110年度偵緝
字第283號），被告於本院行準備程序時，對於犯罪事實為有罪
之陳述，經本院合議庭裁定由受命法官獨任適用簡式審判程序，
本院判決如下：
    主  文
高燈楷駕駛動力交通工具而吐氣所含酒精濃度達每公升零點二五
毫克以上，處有期徒刑貳月，如易科罰金，以新臺幣壹仟元折算
壹日；又犯駕駛動力交通工具發生交通事故，致人傷害而逃逸罪
，處有期徒刑陸月，如易科罰金，以新臺幣壹仟元折算壹日。應
執行有期徒刑柒月，如易科罰金，以新臺幣壹仟元折算壹日。緩
刑參年，緩刑期間付保護管束，並應於本判決確定翌日起貳年內
向公庫支付新臺幣捌萬元，及接受法治教育參場次。
    犯罪事實
一、高燈楷於民國110年7月31日5時許，在車牌號碼000-0000號
    大貨車行駛於國道某處時，在副駕駛座上飲用啤酒，高燈楷
    明知飲酒後不得駕駛動力交通工具，亦明知其未領有駕駛執
    照，不得駕駛汽車，竟基於酒後駕駛動力交通工具之犯意，
    於同日6時許，駕駛車牌號碼0000-00號自用小貨車行駛於道
    路，於同日6時44分許，高燈楷駕駛上開自用小貨車沿雲林
    縣莿桐鄉某產業道路由西往東方向行駛，駛至上開產業道路
    與雲47號道路交岔路口（雲林縣莿桐鄉義和村義和49K3461G
    D23號電線桿旁）時，本應注意轉彎車應讓直行車先行，而
    當時天候雨、日間自然光線、柏油路面濕潤、無缺陷、無障
    礙物而視距良好，並無不能注意之情事，竟疏未注意而貿然
    左轉，適陳俊仁騎乘車牌號碼000-0000號普通重型機車，沿
    雲林縣○○鄉○00號道路由北往南方向駛至上開路口，雙方車
    輛均閃煞不及發生碰撞，致陳俊仁人車倒地，受有右肩、右
    胸與左上臂擦挫傷等傷害（過失傷害部分，業據陳俊仁撤回
    告訴，另經本院判決不受理），高燈楷見狀，明知其駕駛動
    力交通工具肇事致人受傷，竟未採取救護、報警或其他必要
    措施，亦未等待警方人員到場處理，復未留下日後可聯繫之
    資料，反基於駕駛動力交通工具致人受傷而逃逸之故意，逕
    行駕車離去。嗣警循線於同日9時6分，在雲林縣○○鎮○○路00
    0號查獲高燈楷，並對其施以酒測，測得其吐氣後酒精濃度
    達每公升0.49毫克，而查悉上情。
二、案經陳俊仁訴由雲林縣警察局斗六分局報告臺灣雲林地方檢
    察署檢察官偵查起訴。
    理    由
壹、程序部分：
    按本案被告高燈楷所犯均為死刑、無期徒刑、最輕本刑為3
    年以上有期徒刑之罪或高等法院管轄第一審案件以外之罪，
    其於準備程序就前揭被訴事實為有罪之陳述，經本院告知簡
    式審判程序之旨，並聽取被告與公訴人之意見後，認無不得
    或不宜改依簡式審判程序進行之情形，爰依刑事訴訟法第27
    3條之1第1項規定，裁定本件進行簡式審判程序，且據同法
    第273條之2之規定，簡式審判之證據調查亦無同法第159條
    第1項規定之適用，是下列所採用之證據，均不受傳聞證據
    證據能力之限制，均有證據能力。
貳、實體部分：
一、認定犯罪事實根據之證據及理由：
　  上揭犯罪事實，業據被告於警詢、偵訊、本院準備程序及審
    理時均坦承不諱，核與證人即告訴人陳俊仁於警詢及偵訊時
    證述情節相符，並有雲林縣警察局斗六分局道路交通事故當
    事人酒精測定紀錄表、雲林縣警察局舉發違反道路交通管理
    事件通知單3 份、財團法人台灣商品檢測驗證中心呼氣酒精
    測試器檢定合格證書份、道路交通事故現場圖、道路交通事
    故調查報告表㈠、㈡、雲林縣○○○○○○○○○○○○○○道路○○○○○○○○○○
    ○○○○號碼0000-00 號、MZE-0217號車輛詳細資料報表、照片
    25張、告訴人之彰化基督教醫療財團法人雲林基督教醫院診
    斷書及證號查詢汽車駕駛人等附卷可稽，足認被告之自白與
    事實相符，被告前揭犯行堪以認定，應予依法論科。
二、論罪科刑：
　㈠按行為後法律有變更者，適用行為時之法律；但行為後之法
    律有利於行為人者，適用最有利於行為人之法律，刑法第2
    條第1項定有明文。查被告行為後，刑法第185條之3第1項第
    1款規定業於111年1月28日修正公布、同年月30日生效施行
    ，修正前該條款規定：「駕駛動力交通工具而有下列情形之
    一者，處2年以下有期徒刑，得併科20萬元以下罰金：一、
    吐氣所含酒精濃度達每公升0.25毫克或血液中酒精濃度達百
    分之0.05以上」，修正後則規定：「駕駛動力交通工具而有
    下列情形之一者，處3年以下有期徒刑，得併科30萬元以下
    罰金：一、吐氣所含酒精濃度達每公升0.25毫克或血液中酒
    精濃度達百分之0.05以上」，修正後之規定提高原有期徒刑
    及罰金刑之法定最高刑度，故經比較新舊法結果，修正後之
    規定並未較有利於被告，本件仍應適用被告行為時即修正前
    刑法第185條之3第1項第1款規定。核被告所為，分別係犯修
    正前刑法第185條之3第1項第1款之駕駛動力交通工具而吐氣
    所含酒精濃度達每公升0.25毫克以上罪及刑法第185條之4第
    1項前段之駕駛動力交通工具發生交通事故，致人傷害而逃
    逸罪。
　㈡被告上開2罪間，犯意各別，行為互殊，應予分論併罰。
　㈢爰以行為人之責任為基礎，審酌被告不顧政府機關一再宣導
    酒精成分對人之意識、控制能力具有不良影響，超量飲酒後
    會導致對週遭事物之辨識及反應能力較平常狀況薄弱，飲酒
    後駕車將對往來之公眾及駕駛人自身皆具有高度危險性，全
    民都應戒絕飲酒後駕車之劣行，被告竟置上揭政府宣導為罔
    聞，飲酒後駕車上路，測得其吐氣中所含酒精濃度為每公升
    0.49毫克，並駕車過程中，不慎撞擊告訴人所騎機車後，無
    視本案告訴人受傷之事實，逕自駕車逃逸，置被害人安危於
    不顧，所為自有不是，惟考量被告犯後坦承犯行，已有悔意
    ，且已與告訴人達成和解，賠償損害，告訴人就過失傷害部
    分撤回告訴，此有刑事撤回告訴狀、本院111年度司刑移調
    字第18號調解筆錄各1件附卷可稽（見本院卷第61、73頁）
    ，犯後態度尚佳，兼衡被告過去並無前科，有臺灣高等法院
    被告前案紀錄表1份在卷供參，素行尚可，暨其自陳之國中
    畢業學歷、家庭經濟狀況不佳，由其負責照顧祖母等家庭生
    活狀況（見本院卷第69頁）等一切情狀，分別量處如主文所
    示之刑，及定其應執行刑，併諭知易科罰金之折算標準，以
    資懲儆。
　㈣末查，被告未曾因故意犯罪受有期徒刑以上刑之宣告，有臺
    灣高等法院被告前案紀錄表1份附卷可佐，本院審酌被告因
    一時失慮，致觸犯本件刑章，且於犯後坦承犯行，與告訴人
    達成和解，並已賠償損害，業如前述，本院認為被告經此偵
    、審程序及科刑之宣告後，當能知所警惕，故認前開所宣告
    之刑以暫不執行為適當，爰依刑法第74條第1項第1款之規定
    ，併予宣告緩刑3年，以啟自新。另為促使被告記取其行為
    之違法性，戒慎己行，認除前開緩刑宣告外，有課予一定負
    擔之必要，乃斟酌本案犯罪情節輕重、被告自述個人情狀，
    依刑法第74條第2項第4款、第8款、第93條第1項第2款規定
    ，命其於緩刑期間付保護管束，並應於主文所示期間內，履
    行如主文所示之負擔。若違反上開負擔情節重大，足認原宣
    告之緩刑難收其預期效果，而有執行刑罰之必要者，得依刑
    法第75條之1第1項第4款規定，撤銷緩刑之宣告，附此敘明
    。
據上論斷，應依刑事訴訟法第273條之1第1項、第299條第1項前
段、第310條之2、第454條第1項（僅引程序法），判決如主文。
本案經檢察官周至恒提起公訴，檢察官蔡如琳到庭執行職務。
中　　華　　民　　國　　111 　年　　2 　　月　　21　　日
                  刑事第三庭    法  官  蔡美華
以上正本證明與原本無異。
如不服本判決應於收受判決後20日內向本院提出上訴書狀，並應
敘述具體理由；其未敘述上訴理由者，應於上訴期間屆滿後20日
內向本院補提理由書（均須按他造當事人之人數附繕本）。「切
勿逕送上級法院」。
中　　華　　民　　國　　111 　年　　2 　　月　　21　　日
                                書記官　陳智仁
附錄本案論罪科刑法條：
修正前刑法第185條之3第1項第1款
駕駛動力交通工具而有下列情形之一者，處2年以下有期徒刑，
得併科20萬元以下罰金：
一、吐氣所含酒精濃度達每公升零點二五毫克或血液中酒精濃度
    達百分之零點零五以上。
刑法第185條之4第1項
駕駛動力交通工具發生交通事故，致人傷害而逃逸者，處6月以
上5年以下有期徒刑；致人於死或重傷而逃逸者，處1年以上7年
以下有期徒刑。